【裁判字號】    89,交簡上,2
【裁判日期】    890927
【裁判案由】    過失傷害
【裁判全文】
臺灣基隆地方法院刑事判決                          八十九年度交簡上字第二號
    上  訴  人
    即  被  告  丁○○
右上訴人因過失傷害案件，不服本院基隆簡易庭八十八年度基交簡字第一號中華民國
八十九年三月十七日第一審判決（聲請案號：八十八年度偵字第二五七Ｏ號），提起
上訴，本院第二審合議庭判決如左：
    主  文
上訴駁回。
    事  實
第一審判決書所記載之事實，除被告丁○○所駕駛之自用小客車車牌號碼應更正為「
ＡＨ--五一Ｏ一號」（原審判決書誤載為ＡＨ--五七Ｏ一號），肇事地點應更正為「
淡金公路三八‧三五公里處」（原審判決書誤載為三五公里處）外，其餘均與本院認
定之事實相同，茲引用之。
    理  由
一、訊據被告丁○○，固坦承於八十八年一月三日凌晨二時二十分許，駕駛ＡＨ--五
    一Ｏ一號自用小客車，沿台北縣金山鄉○○○路自金山往淡水方向行駛，途經淡
    金公路三八‧三五公里處，因超速行駛致見前車緊急煞車時，無法及時煞停而偏
    滑跨越分向限制線侵入對向車道，撞及在對向車道由武俊宏所駕駛之ＣＲ--七一
    九五號自用小客車（武俊宏已於偵查中撤回告訴），並使尾隨在後由告訴人丙○○所駕駛並搭載告訴人乙○○之Ｌ九--Ｏ九一八號自用小客車閃避不及，因而追
    撞被告所駕駛之ＡＨ--五一Ｏ一號自用小客車，告訴人丙○○因此受有左手肘部
    挫傷瘀血、下頷部挫傷瘀血、右膝部擦挫裂傷等傷害，告訴人乙○○則受有右胸
    挫傷併血胸、肺部裂傷及流產（經實施子宮內膜刮除術）等傷害之事實不諱，核
    與告訴人丙○○、乙○○之指述情節大致相符，且證人武俊宏、簡明莉、己○○
    、戊○○、甲○○亦分別於警訊及本院調查時證稱本件車禍之發生肇因於被告所
    駕駛之ＡＨ--五一Ｏ一號自用小客車偏向駛入對向車道所致等語明確，並有道路
    交通事故調查報告表一份、現場照片十二張及告訴人丙○○、乙○○之診斷證明
    書各一份在卷足資佐證，事證甚明。被告雖辯稱：伊偏向駛入對向車道後，僅撞
    及證人武俊宏所駕駛之ＣＲ--七一九五號自用小客車，之後伊車橫停於對向內側
    車道上，因告訴人丙○○車速過快且疏未注意車前狀況而攔腰撞及伊車，告訴人
    丙○○亦與有過失云云，然查：本件被告若未偏向駛入對向車道，即不可能撞及
    證人武俊宏所駕駛之ＣＲ--七一九五號自用小客車而橫停於對向內側車道上遭告
    訴人丙○○所駕駛之Ｌ九--Ｏ九一八號自用小客車撞及，更何況本件車禍發生於
    陰雨夜半時分，駕駛人之能見視線本即不良，加上被告所駕駛之ＡＨ--五一Ｏ一
    號自用小客車車身顏色係灰黑色，於未置任何警示標誌之情況下橫停於對向內側
    車道上，但憑何人均無法遠距離辨識該車之位置，告訴人丙○○於原審調查時陳
    稱伊距離約五公尺遠處看見被告之車子橫停於內、外側車道間，已來不即煞車等
    語，參諸「一般公路汽車煞車距離、行車速度對照表」之研究數據，駕駛人於時
    速四十公里之速度下煞車，至少需要七公尺以上之煞車距離始能將車完全煞停，
    是告訴人丙○○於能見視線極差之情況下，距離五公尺遠處發現被告所駕駛之灰
    黑色自用小客車橫停於內側車道上，理論上確實已來不及將車完全煞停住，以致
    攔腰撞及被告所駕駛之ＡＨ--五一Ｏ一號自用小客車，而該灰黑色自用小客車橫
    停於車道上之不安全情況既係由被告所造成，即難歸責於告訴人亦與有過失，況
    且本件車禍事故經送請台灣省台北縣區車輛行車事故鑑定委員會鑑定結果，亦認
    定被告應負全部過失責任，有該委員會八十八年七月二十二日八八北行字第一Ｏ
    七一號函暨北鑑字第八八五三五號鑑定意見書在卷可稽，被告所辯不足採信。
二、按行車速度，應依標誌之規定，且在劃有分向限制線路段，不得駛入來車車道內
    ，道路交通安全規則第九十三條第一項、第九十七條第二款均定有明文，被告於
    右開時地駕車，自應注意上開規定，且依當時情形並無不能注意之情事，惟被告
    仍疏未注意，超速行駛，並於緊急煞車時向左跨越雙黃線進入對向車道，以致肇
    事，自有過失，且被告之過失行為核與告訴人之傷害結果有相當因果關係，被告
    犯罪之事證明確，犯行堪以認定。
三、核被告所為，係犯刑法第二百八十四條第一項之過失傷害罪，且其一過失行為傷
    及二人，為想像競合犯，應依刑法第五十五條規定從一重處斷。原審判決援引刑
    法第二百八十四條第一項、第五十五條、第四十一條、罰金罰鍰提高標準條例第
    一條前段、第二條之規定，並審酌被告之過失情節非輕，造成之傷害亦頗嚴重，
    犯後猶未與被害人達成和解等一切情狀，量處有期徒刑四月，並諭知易科罰金之
    折算標準，認事用法均無不合，量刑亦屬適當。被告上訴意旨指稱告訴人亦與有
    過失，請求輕判，為無理由，應予駁回。
四、據上論斷，應依刑事訴訟法第四百五十五條之一第三項、第三百六十八條、第三
    百七十三條，判決如主文。
本案經檢察官周啟勇到庭執行職務。
中      華      民      國    八十九    年      九      月    二十七    日
                                    臺灣基隆地方法院刑事第三庭
                                      審判長法  官  林  火  炎
                                            法  官  陳  培  仁
                                            法  官  蔡  佳  玲
右正本證明與原本無異。
本件不得上訴。
                                            書記官  湯  惠  芳
中      華      民      國    八十九    年      十      月      三      日


司法院資訊處製作；財團法人民間司法改革基金會備份。
